最高法院民事裁定　　　　　　　一○○年度台抗字第七八四號
再 抗告 人　楊玉章
訴訟代理人　吳文升律師
上列再抗告人因與相對人徐宗昔等間聲請拍賣抵押物強制執行事
件，提起債務人異議之訴，聲請停止執行，對於中華民國九十九
年十二月二十一日台灣高等法院裁定（九十九年度抗字第一八○
八號），提起再抗告，本院裁定如下：
    主  文
再抗告駁回。                                            
再抗告訴訟費用由再抗告人負擔。
    理  由
按對於抗告法院以抗告有理由而廢棄或變更原裁定之裁定，或以
抗告無理由而駁回抗告之裁定再為抗告，僅得以其適用法規顯有
錯誤為理由，並應經再抗告法院許可；此項許可，以原裁定所涉
及之法律見解具有原則上之重要性為限，此觀民事訴訟法第四百
八十六條第四項及第四百九十五條之一第二項準用第四百六十九
條之一規定甚明。所謂適用法規顯有錯誤，係指原法院就其取捨
證據所確定之事實適用法規顯然不合於法律規定，或與司法院現
尚有效及大法官會議之解釋，或本院尚有效之判例顯然違反者而
言，不包括認定事實不當之情形在內。本件相對人與再抗告人間
因拍賣抵押物強制執行事件〔台灣宜蘭地方法院（下稱宜蘭地院
）九十八年度司執字第一三七九九號，下稱第一三七九九號事件
〕，相對人以其提起債務人異議之訴（宜蘭地院九十九年度訴字
第三四八號，下稱第三四八號事件）為理由，向宜蘭地院聲請停
止執行，經該院裁定准相對人分別提供擔保新台幣（下同）二十
萬三千一百二十五元後，於第三四八號事件終結前，停止第一三
七九九號事件之執行，再抗告人不服，提起抗告。原法院以：本
件再抗告人主張其對於相對人徐宗昔所有坐落於宜蘭縣宜蘭市○
○段七七八建號之建物，及相對人陳志明所有坐落於同段七八○
建號之建物有法定抵押權（基於承攬報酬而生），聲請拍賣該二
建物，並聲請就該建物之基地即同段六四五地號土地（相對人所
有權應有部分各一萬分之三一四）併付拍賣，相對人嗣提起債務
人異議之訴，由第三四八號事件審理中等情，業經原法院調取該
執行事件查明屬實。且系爭法定抵押權是否及於相對人，乃實體
法上權利義務是否存在問題，仍待相對人所提起之訴訟程序解決
，非本件聲請程序所能審究，相對人聲請供擔保停止強制執行，
於法並無不合。而再抗告人因停止強制執行程序，致延後就前開
二宗建物拍賣所得價金取償所受損害，相當於強制執行程序停止
期間，再抗告人無法取得該拍賣價金之法定利息，宜蘭地院命相
對人應供之擔保金額各為二十萬三千一百二十五元，亦無不合等
詞，爰維持宜蘭地院所為之裁定，駁回再抗告人之抗告。
查強制執行程序開始後，有回復原狀之聲請，或提起再審或異議
之訴，或對於和解為繼續審判之請求，或提起宣告調解無效之訴
、撤銷調解之訴，或對於許可強制執行之裁定提起抗告時，法院
因必要情形或依聲請定相當並確實之擔保，得為停止強制執行之
裁定，強制執行法第十八條第二項定有明文。是強制執行程序開
始後，債務人如提起異議之訴，法院如認為有必要者，自得依聲
請定相當並確實之擔保，為停止強制執行之裁定。本件第一三七
九九號強制執行程序開始後，相對人已提起第三四八號異議之訴
，乃原法院所合法認定，原法院因而為再抗告人不利之裁定，經
核並無適用法規顯有錯誤之情事。再抗告論旨雖以：系爭法定抵
押權是否及於相對人，乃實體上顯而易見之爭議，非必為停止執
行之裁定云云，然查再抗告人所陳上開理由，係屬原裁定認定事
實及法院裁量當否之問題，核與適用法規是否顯有錯誤無涉，且
無涉及之法律見解具有原則上之重要性，依上說明，其再為抗告
，自不應許可。
據上論結，本件再抗告為不合法。依民事訴訟法第四百九十五條
之一第二項、第四百八十一條、第四百四十四條第一項、第九十
五條、第七十八條，裁定如主文。
中    華    民    國  一○○  年    十    月   十三   日
                      最高法院民事第七庭
                          審判長法官  顏  南  全  
                                法官  林  大  洋  
                                法官  鄭  傑  夫  
                                法官  陳  玉  完  
                                法官  盧  彥  如  
本件正本證明與原本無異
                                      書  記  官  
中    華    民    國  一○○  年    十    月  二十五  日
                                                      Ｅ